臺灣臺北地方法院刑事判決　　　　　　　　　　　　　九十一年度訴字第八九九號
　　公　訴　人　臺灣臺北地方法院檢察署檢察官
　　被　　　告　甲○○
右列被告因違反毒品危害防制條例案件，經檢察官提起公訴（九十一年度毒偵字第九
二八號），本院判決如左：
      主  文
甲○○連續施用第一級毒品，處有期徒刑捌月；扣案之第一級毒品海洛因壹包（淨重
零點零肆公克）沒收銷燬之，注射針筒壹支沒收。
      事  實
一、甲○○於民國九十年間曾犯搶奪案件，經台灣臺中地方法院以九十年度訴字第一
    九四○號案件判處有期徒刑八月，並經台灣高等法院台中分院於九十一年三月二
    十七日以九十一年上訴字一五九號案件駁回上訴確定（尚未執行），復因施用第
    一、二級毒品，經本院以九十年度毒聲字第二七三○號裁定送觀察、勒戒後，認
    無繼續施用毒品之傾向，由台灣台北地方法院檢察署檢察官於民國九十一年四月
    九日以九十年度毒偵字第二七八○號、九十一年度毒偵字第三六八號為不起訴處
    分確定。詎其仍不知悔改，復基於施用第一級毒品海洛因之概括犯意，自前案不
    起訴處分後，又於九十一年四月十日起至同年五月二十七日止，連續在台北市○
    ○區○○路九五巷四一號三樓住處內，以每二至三天施用一次之頻率，將海洛因
    摻入注射針筒內施打之方式，非法施用第一級毒品海洛因多次；嗣經其母何淑芬
    向警方檢舉後，於九十一年五月二十七日下午八時三十五分許為警在其住處查獲
    ，並於其上衣口袋內扣得第一級毒品海洛因一包（淨重○‧○四公克），及在其
    臥室內扣得注射針筒乙支，嗣經台灣台北地方法院於九十一年五月二十八日以九
    十一年度毒聲字第一○五三號裁定送勒戒所觀察、勒戒後，認有繼續施用毒品之
    傾向，經本院再於同年六月二十四日以九十一年度毒聲字第一二四八號裁定令入
    戒治處所，施以強制戒治一年。
二、案經台北市政府警察局文山第二分局報請台灣台北地方法院檢察署檢察官偵查起
    訴。
      理  由
一、右開施用第一級毒品之事實，業據被告甲○○於警訊、偵查及本院審理中坦承不
    諱，且被告為警查獲時所採集之尿液經送驗結果，確呈嗎啡陽性反應（海洛因於
    人體內會代謝成嗎啡，因此海洛因檢驗為其尿液中有嗎啡反應），此有九十一年
    七月十六日法務部調查局檢驗通知書一紙在卷可稽，而扣案之白粉一包，經送法
    務部調查局鑑定結果，確含有第一級毒品海洛因成分，淨重○‧○四公克，有該
    局同年六月十八日鑑定通知書一份附卷足憑，此外復有扣案之注射針筒一支可資
    佐證，足徵被告之自白與事實相符；其施用第一級毒品犯行應堪認定。又被告前
    於八十九年間因施用第一、二級毒品，經依本院以九十年度毒聲字第二七三Ｏ號
    裁定送觀察、勒戒後，認無繼續施用毒品之傾向，由台灣台北地方法院檢察署檢
    察官於九十一年四月九日以九十年度毒偵字第二七八Ｏ號、九十一年度毒偵字第
    三六八號為不起訴處分確定，有上開不起訴處分書、台灣台北地方法院檢察署刑
    案資料查註紀錄表及台灣高等法院被告全國前案紀錄表各乙份附卷可稽；嗣其於
    前案不起訴處分後五年內，再犯本件施用第一級毒品案件，經本院以九十一年度
    毒聲字第一Ｏ五三號裁定送觀察、勒戒後，認有繼續施用毒品之傾向，復經本院
    以九十一年度毒聲字第一二四八號裁定令入戒治處所施以強制戒治，亦有上開裁
    定書、及台灣台北看守所附設勒戒所九十一年六月十一日北所衛字第Ｚ○○○○
    ○○○○○號函送之有無繼續施用毒品傾向證明書各一紙附卷足憑，本件罪證明
    確，應予依法論科。
二、核被告甲○○所為，係犯毒品危害防制條例第十條第一項之施用第一級毒品罪。
    其持有第一級毒品海洛因，既意在供己施用，其持有之低度行為應為施用之高度
    行為吸收，不另論罪。被告多次施用第一級毒品海洛因犯行，時間緊接，犯罪構
    成要件相同，顯係基於概括犯意反覆為之，應依刑法第五十六條連續犯規定論以
    一罪，並加重其刑。爰審酌被告前於九十年間曾犯搶奪案件，經台灣臺中地方法
    院以九十年度訴字第一九四○號案件判處有期徒刑八月，並經台灣高等法院台中
    分院於九十一年三月二十七日以九十一年上訴字一五九號案件駁回上訴確定（尚
    未執行），復有施用毒品前科，仍不知戒絕之素行（參見台灣台北地方法院檢察
    署刑案資料查註紀錄表及台灣高等法院被告全國前案紀錄表）、犯罪之動機、目
    的、非法施用毒品之期間、次數、頻率、施用毒品係自戕行為，犯後坦承犯行，
    態度良好等一切情狀，量處如主文所示之刑。末查，扣案之注射針筒一支，係被
    告所有，供犯罪所用之物，業據其自承在卷，爰依刑法第三十八條第一項第二款
    之規定併予宣告沒收之。扣案之第一級毒品海洛因一包（淨重０．０四公克），
    係屬查獲之毒品，應依毒品危害防制條例第十八條第一項前段規定沒收銷燬之。
三、公訴意旨另以：被告基於概括犯意，自九十一年四月五日起至同年四月九日經臺
    北地方法院檢察署檢察官以九十年度毒偵字第二七八○號、九十一年度毒偵字第
    三六八號為不起訴處分確定止，在其台北市○○區○○路九五巷四一號三樓住處
    內，施用第一級毒品海洛因多次，因認被告此部份犯行與前開論罪科刑部分有連
    續犯之裁判上一罪關係等語。惟查，被告前因施用第一級毒品海洛因案件，經本
    院以九十年度毒聲字第二七三○號裁定送觀察、勒戒，嗣經被告到案執行觀察、
    勒戒，於九十一年四月四日執行完畢出所後，因認無繼續施用毒品之傾向，由台
    灣台北地方法院檢察署檢察官於同年四月九日以九十年度毒偵字第二七八○號、
    九十一年度毒偵字第三六八號為不起訴處分確定，已如前述，並有本院法務部在
    監在押資料表一件存卷足佐，是被告於九十一年四月四日出所後至臺灣臺北地方
    法院檢察署檢察官於同年四月九日為上開不起訴處分前之施用第一級毒品海洛因
    犯行，為該不起訴處分效力所及，復無刑事訴訟法第二百六十條規定得再行起訴
    之情形，依刑事訴訟法第三百零三條第四款規定，原應為不受理之諭知，惟公訴
    人認此部份與前開論罪科刑部分具有連續犯之裁判上一罪關係，爰不另為不受理
    之諭知，附此敘明。
據上論斷，應依刑事訴訟法第二百九十九條第一項前段，毒品危害防制條例第十條第
一項、第十八條第一項前段，刑法第十一條前段、第五十六條、第三十八條第一項第
二款，判決如主文。
本案經檢察官邱舜韶到庭執行職務。
中    華      民     國     九十一     年     九      月      三十      日
                              臺灣臺北地方法院刑事第九庭
                                  法  官  吳  佳  薇
如不服本判決，應於判決送達後十日內，向本院提出上訴狀。
右正本與原本無異。
                                  書記官  許  博  為
中      華      民      國      九十一     年     九     月      三十   日
附論罪科刑依據法條：
毒品危害防制條例第十條第一項、第二項，
毒品危害防制條例第十條
施用第一級毒品者，處六月以上五年以下有期徒刑。
